---
title: "Mapeo de datos de suelos (O2P) a estándar DwC"
output: html_document
date: "2023-01-31"
editor_options: 
  chunk_output_type: console
---

```{r setup, include=FALSE}
knitr::opts_chunk$set(echo = TRUE)
```

# Introducción


# Esquema de muestreo 

- copiar del informe de suelo 

# Origen de los datos originales

- Los datos de suelo vienen de la mdb ... versión xxx. 

Hemos ejecutado la siguiente consulta: 

```sql
SELECT 
  column1, column2 
FROM table WHERE column1='value' 
```

El resultado lo hemos guardado en el archivo [`suelos_v2.xlsx`](data_raw/suelos_v2.xlsx) que está en la ruta `data_raw/suelos_v2.xlsx` 

```{r pkgs}
library(tidyverse)
library(here)
```

```{r}
raw <- readxl::read_excel(here::here("data_raw/suelos_v2.xlsx"))
```

Vamos a crear un diccionario de variables (`var_dic`) para generar el MeasurmentOrFact. Crearemos una tabla con  campos (algunos de ellos **requeridos**) para tener un diccionario de variables. Utilizaremos en la medida de lo posible una tipología de campos lo mas parecida a las descripciones existentes en las extensiones [*MeasurementOrFact* (MoF)](https://rs.gbif.org/extension/dwc/measurements_or_facts_2022-02-02.xml) o [*ExtendedMeasurementOrFact* (eMoF)](https://rs.gbif.org/extension/obis/extended_measurement_or_fact.xml) de GBIF

- **`id_var`**: numérico (required)
- **`name`**: nombre de la variable (req.). 
- `code`: código de la variable
- `units`: unidades de la variable 
- `methods`: campo para indicar una descripción de los métodos


