---
title: "Diccionario de Variables"
output: workflowr::wflow_html
editor_options:
  chunk_output_type: console
---

## Diccionario de variables 
Vamos a crear un diccionario de variables (`var_dic`) para generar el extendedMeasurmentOrFact. Utilizaremos en la medida de lo posible una tipología de campos lo más parecida a las descripciones existentes en las extensiones [*MeasurementOrFact* (MoF)](https://rs.gbif.org/extension/dwc/measurements_or_facts_2022-02-02.xml) o [*ExtendedMeasurementOrFact* (eMoF)](https://rs.gbif.org/extension/obis/extended_measurement_or_fact.xml) de GBIF. La estructura de la tabla es:

- **`id_var`**: identificador. Requerido. Acordamos que los parámetros relacionados con suelo llevarán delante la letra S, mientras que los de vegetación la palabra V. La estructura será `X00` siendo `X`: S (Soil) o V (Vegetation), y `00` hace referencia un número del 0 al 99. 
- **`name_var`**: nombre de la variable (req.). GBIF recomienda usar un vocabulario controlado. Corresponde con `measurementType`
- `code`: código de la variable. 
- **`units`**: unidades de la variable. Correspondencia con `measurementUnit`
- `methods`: campo para indicar una descripción de los métodos. Correspondencia con `measurementMethod`
- **`raw_key`**: la clave (código de los nombres de las variables en el conjunto de datos original, para poder hacer la transformación). 
- `url_controlled`: url del identificador del término en un vocabulario controlado. Sugiero utilizar este: https://vocabs.lter-europe.net/envthes/en/.  


```{r pkgs}
library(tidyverse) # Easily Install and Load the 'Tidyverse'
library(here) # A Simpler Way to Find Your Files
library(data.table)
```


```{r}
dic_var <- read.csv(here::here("data/raw/dic_var.csv"), sep = ";")
```

```{r, echo=FALSE}
DT::datatable(dic_var,
              rownames = FALSE,
              filter = 'top',
              options = list(
                pageLength = 20, 
                autoWidth = TRUE
              ))
```

