---
title: "Mapeo de datos de suelos (O2P) a estándar DwC"
output: html_document
editor_options: 
  chunk_output_type: console
---

```{r setup, include=FALSE}
knitr::opts_chunk$set(echo = TRUE)
```

## Datos originales

Partimos del archivo exporatado de la base de datos como [`suelos_v2.xlsx`](data_raw/suelos_v2.xlsx) que está en la ruta `data_raw/suelos_v2.xlsx` 

```{r pkgs, message=FALSE}
library(tidyverse) # Easily Install and Load the 'Tidyverse'
library(here) # A Simpler Way to Find Your Files
library(janitor) # Simple Tools for Examining and Cleaning Dirty Data
library(DT)
```

```{r}
raw <- readxl::read_excel(here::here("data/raw/suelos_v2.xlsx")) |> 
  janitor::clean_names()
```

Al importar los datos aplicamos una "limpieza de los nombres de las variables" para que sean mas manejables de forma programática. Usamos para ello la función `janitor::clean_names` (eg. "K %" se convierte en k_percent)

## Estandarización de campos: 

  - nombre_zona: renombramos la variable a `treatment_name`, y los niveles del factor los renombramos 
  
    - "Quemado con pastoreo": QOP
    - "Quemado sin pastoreo": QONP
    - "Quemado primavera": QPP
    
  - `geo_parcela_nombre` lo estandarizamos con la estructura `XX_00` siendo `XX`: `P` (Pastoreo), `NP` (No Pastoreo), `PR` (Primavera) y `00` correspoden a unos números. Ojo tenemos que añadir un 0 a algunos números
  - `fecha` lo convierto a formato 'YYYYMMDD` 
  - `geo_suelos_nombre`. De esta columna nos interesa obtener la réplica, que nos informaría del rango de vegetación. O también podemos obviarlo en nombre del evento, y añadirlo como una variable. 


```{r}
raw_event_long <- raw |> 
  mutate(
    treatment_name = case_when(
      nombre_zona == "Quemado con pastoreo" ~ "QOP",
      nombre_zona == "Quemado sin pastoreo" ~ "QONP",
      nombre_zona == "Quemado primavera" ~ "QPP")) |> 
  separate(col = geo_parcela_nombre, 
           into = c("gpname", "gpnumber"), remove = FALSE) |> 
  mutate(gpnumber = sprintf("%02d",as.numeric(gpnumber))) |> 
  unite(col = "geo_parcela_nombre0", gpname:gpnumber, sep = "") |> 
  mutate(date = gsub("-","",fecha)) |> 
    mutate(replica = 
           ifelse(rango != "Intermedia",
                  paste0("R",rango), 
                  str_extract(geo_suelos_nombre, 'E\\d+'))) |> 
  unite("aux", c(geo_parcela_nombre0,replica), sep = "", remove = FALSE) |>
  unite("eventID", c(aux, date), remove = FALSE) |> 
  dplyr::select(
    eventID, 
    treatment_name, 
    measurementDeterminedDate = date, 
    ptotal_percent:p_h_k_cl) |> 
  pivot_longer(cols = -c(eventID, treatment_name, measurementDeterminedDate), 
               names_to = "raw_key", values_to = "measurementValue")
  
```

- Uno con los nombres de las variables

```{r}
dicc_variables <- read.csv(here::here("data/raw/dic_var.csv"), sep = ";", 
                           encoding = 'UTF-8') |> 
  rename(measurementType = name_var,
         measurementUnit = units,
         measurementMethod = methods,
         measurementRemarks = url_controlled)
      
```


```{r}
emof_soils <- raw_event_long |> 
  inner_join(dicc_variables) |> 
  unite("measurementID", c(eventID, id), remove = FALSE) |> 
  dplyr::select(measurementID, 
                eventID,
                measurementType,
                measurementValue,
                measurementUnit,
                measurementDeterminedDate,
                measurementMethod, 
                measurementRemarks) |> 
  filter(!is.na(measurementValue))
```


La tabla se exporta en csv en el siguiente enlace [`data/dwc_db/emof_soils.csv`](data/dwc_db/emof_soils.csv). 

```{r}
# Export table
write_csv(emof_soils, 
          here::here("data/dwc_db/emof_soils.csv"))
```

Aspecto de la tabla: 

```{r, echo=FALSE}
DT::datatable(emof_soils,
              rownames = FALSE,
              filter = 'top',
              options = list(
                pageLength = 20, 
                autoWidth = TRUE
              ))
```





