---
title: "Mapeo de datos de quadrats a estándar DwC"
output: html_document
date: "2023-01-31"
editor_options: 
  chunk_output_type: console
---

```{r setup, include=FALSE}
knitr::opts_chunk$set(echo = TRUE)
```

## Consultas Base de Datos 

Hemos ejecutado la siguientes consultas en la base de datos :

- ***Altura máxima promedio Quadrat***: `CONSULTAS_ALTURA/ALTURA_MAX_PROMEDIO_QUADRAT`
```sql
SELECT ALT_MAX_PROMEDIO_INT.ZONA,
       ALT_MAX_PROMEDIO_INT.PARCELA,
       ALT_MAX_PROMEDIO_INT.QUADRAT,
       ALT_MAX_PROMEDIO_INT.FECHA,
       Sum(ALT_MAX_PROMEDIO_INT.ALT_REL) AS ALT_PROM,
       ALT_MAX_PROMEDIO_INT.FACTOR_CORREC_INFOCA,
       [ALT_PROM]*[FACTOR_CORREC_INFOCA]/2 AS ALT_CORR
FROM ALT_MAX_PROMEDIO_INT
GROUP BY ALT_MAX_PROMEDIO_INT.ZONA,
         ALT_MAX_PROMEDIO_INT.PARCELA,
         ALT_MAX_PROMEDIO_INT.QUADRAT,
         ALT_MAX_PROMEDIO_INT.FECHA,
         ALT_MAX_PROMEDIO_INT.FACTOR_CORREC_INFOCA;
```

El resultado lo hemos guardado en el archivo [`ALTURA_MAX_PROMEDIO_QUADRAT.xlsx`](data/raw/ALTURA_MAX_PROMEDIO_QUADRAT.xlsx) que está en la ruta `data/raw/ALTURA_MAX_PROMEDIO_QUADRAT.xlsx` 

- ***Altura moda promedio Quadrat***: `CONSULTAS_ALTURA/ALTURA_MODA_PROMEDIO_QUADRAT`
```sql
SELECT ALT_MODA_PROMEDIO_INT.ZONA,
       ALT_MODA_PROMEDIO_INT.PARCELA,
       ALT_MODA_PROMEDIO_INT.QUADRAT,
       ALT_MODA_PROMEDIO_INT.FECHA,
       Avg(ALT_MODA_PROMEDIO_INT.ALT_REL) AS ALTURA_PROMEDIO,
       ALT_MODA_PROMEDIO_INT.FACTOR_CORREC_INFOCA,
       [ALTURA_PROMEDIO]*[FACTOR_CORREC_INFOCA]/2 AS ALT_CORR
FROM ALT_MODA_PROMEDIO_INT
GROUP BY ALT_MODA_PROMEDIO_INT.ZONA,
         ALT_MODA_PROMEDIO_INT.PARCELA,
         ALT_MODA_PROMEDIO_INT.QUADRAT,
         ALT_MODA_PROMEDIO_INT.FECHA,
         ALT_MODA_PROMEDIO_INT.FACTOR_CORREC_INFOCA;
```

El resultado lo hemos guardado en el archivo [`ALTURA_MODA_PROMEDIO_QUADRAT.xlsx`](data/raw/ALTURA_MODA_PROMEDIO_QUADRAT.xlsx) que está en la ruta `data/raw/ALTURA_MODA_PROMEDIO_QUADRAT.xlsx` 

- ***Suelo desnudo Quadrat***: `CONSULTAS_DESNUDO/DESNUDO_QUADRAT`
```sql
SELECT GEO_ZONA.Nombre_zona AS ZONA,
       GEO_PARCELA.NOMBRE AS PARCELA,
       GEO_QUADRAT.NOMBRE AS QUADRAT,
       GEO_QUADRAT.RANGO_INFOCA,
       DICC_FECHA_MUESTREOS_VEGE_OVEJA.FECHA_MUESTREOS,
       GEO_QUADRAT.FACTOR_CORREC_INFOCA,
       TAB_VISITA_EVAL_VEG_QUAD.COB_DESNUDO AS DESNUDO
FROM DICC_FECHA_MUESTREOS_VEGE_OVEJA
INNER JOIN (GEO_ZONA
            INNER JOIN ((GEO_PARCELA
                         INNER JOIN GEO_QUADRAT ON GEO_PARCELA.OBJECTID_1 = GEO_QUADRAT.COD_PARCELA)
                        INNER JOIN TAB_VISITA_EVAL_VEG_QUAD ON GEO_QUADRAT.OBJECTID = TAB_VISITA_EVAL_VEG_QUAD.COD_QUADRAT) ON GEO_ZONA.OBJECTID = GEO_PARCELA.COD_ZONA) ON DICC_FECHA_MUESTREOS_VEGE_OVEJA.ID_FECHA_MUESTREOS_VEG = TAB_VISITA_EVAL_VEG_QUAD.COD_FECHA_MUESTREO
WHERE (((DICC_FECHA_MUESTREOS_VEGE_OVEJA.FECHA_MUESTREOS)<>#10/9/2019#));
```

El resultado lo hemos guardado en el archivo [`DESNUDO_QUADRAT.xlsx`](data/raw/DESNUDO_QUADRAT.xlsx) que está en la ruta `data/raw/DESNUDO_QUADRAT.xlsx` 

- ***Diversidad Quadrat***: `CONSULTAS_DIVERSIDAD/DIVERSIDAD_QUADRAT`
```sql
SELECT DIVERSIDAD_QUADRAT_INT.ZONA,
       DIVERSIDAD_QUADRAT_INT.PARCELA,
       DIVERSIDAD_QUADRAT_INT.QUADRAT,
       DIVERSIDAD_QUADRAT_INT.RANGO_INFOCA,
       DIVERSIDAD_QUADRAT_INT.FACTOR_CORREC_INFOCA,
       DIVERSIDAD_QUADRAT_INT.FECHA_MUESTREOS,
       Sum(DIVERSIDAD_QUADRAT_INT.PI_LNPI) AS I_SHANNON
FROM DIVERSIDAD_QUADRAT_INT
GROUP BY DIVERSIDAD_QUADRAT_INT.ZONA,
         DIVERSIDAD_QUADRAT_INT.PARCELA,
         DIVERSIDAD_QUADRAT_INT.QUADRAT,
         DIVERSIDAD_QUADRAT_INT.RANGO_INFOCA,
         DIVERSIDAD_QUADRAT_INT.FACTOR_CORREC_INFOCA,
         DIVERSIDAD_QUADRAT_INT.FECHA_MUESTREOS;
```

El resultado lo hemos guardado en el archivo [`DIVERSIDAD_QUADRAT.xlsx`](data/raw/DIVERSIDAD_QUADRAT.xlsx) que está en la ruta `data/raw/DIVERSIDAD_QUADRAT.xlsx` 

- ***Tasa de Fitovolumen Total Quadrat***: `CONSULTAS_FITOVOLUMEN/FITOVOL_TOTAL_QUADRAT`
```sql
SELECT GEO_ZONA.Nombre_zona AS ZONA,
       GEO_PARCELA.NOMBRE AS PARCELA,
       GEO_QUADRAT.NOMBRE AS QUADRAT,
       GEO_QUADRAT.RANGO_INFOCA,
       GEO_QUADRAT.FACTOR_CORREC_INFOCA,
       DICC_FECHA_MUESTREOS_VEGE_OVEJA.FECHA_MUESTREOS,
       Sum([EVAL_VEG_QUADRAT_SP]![COBERTURA]*[EVAL_VEG_QUADRAT_SP]![ALTURA_MOD]) AS FITOVOL
FROM DICC_FECHA_MUESTREOS_VEGE_OVEJA
INNER JOIN ((GEO_ZONA
             INNER JOIN ((GEO_PARCELA
                          INNER JOIN GEO_QUADRAT ON GEO_PARCELA.OBJECTID_1 = GEO_QUADRAT.COD_PARCELA)
                         INNER JOIN TAB_VISITA_EVAL_VEG_QUAD ON GEO_QUADRAT.OBJECTID = TAB_VISITA_EVAL_VEG_QUAD.COD_QUADRAT) ON GEO_ZONA.OBJECTID = GEO_PARCELA.COD_ZONA)
            INNER JOIN (DICC_ESPECIES
                        INNER JOIN EVAL_VEG_QUADRAT_SP ON DICC_ESPECIES.ID_ESPECIE = EVAL_VEG_QUADRAT_SP.COD_ESPECIE) ON TAB_VISITA_EVAL_VEG_QUAD.ID_VISITA_QUADRAT = EVAL_VEG_QUADRAT_SP.Cod_visita_quadrat) ON DICC_FECHA_MUESTREOS_VEGE_OVEJA.ID_FECHA_MUESTREOS_VEG = TAB_VISITA_EVAL_VEG_QUAD.COD_FECHA_MUESTREO
GROUP BY GEO_ZONA.Nombre_zona,
         GEO_PARCELA.NOMBRE,
         GEO_QUADRAT.NOMBRE,
         GEO_QUADRAT.RANGO_INFOCA,
         GEO_QUADRAT.FACTOR_CORREC_INFOCA,
         DICC_FECHA_MUESTREOS_VEGE_OVEJA.FECHA_MUESTREOS
HAVING (((DICC_FECHA_MUESTREOS_VEGE_OVEJA.FECHA_MUESTREOS)<>#10/9/2019#));
```

El resultado lo hemos guardado en el archivo [`FITOVOL_TOTAL_QUADRAT.xlsx`](data/raw/FITOVOL_TOTAL_QUADRAT.xlsx) que está en la ruta `data/raw/FITOVOL_TOTAL_QUADRAT.xlsx` 

- ***Suelo mantillo promedio Quadrat***: `CONSULTAS_MANTILLO/MANTILLO_QUADRAT`
```sql
SELECT GEO_ZONA.Nombre_zona AS ZONA,
       GEO_PARCELA.NOMBRE AS PARCELA,
       GEO_QUADRAT.NOMBRE AS QUADRAT,
       GEO_QUADRAT.RANGO_INFOCA,
       DICC_FECHA_MUESTREOS_VEGE_OVEJA.FECHA_MUESTREOS,
       GEO_QUADRAT.FACTOR_CORREC_INFOCA,
       TAB_VISITA_EVAL_VEG_QUAD.COB_MANTILLO AS MANTILLO
FROM DICC_FECHA_MUESTREOS_VEGE_OVEJA
INNER JOIN (GEO_ZONA
            INNER JOIN ((GEO_PARCELA
                         INNER JOIN GEO_QUADRAT ON GEO_PARCELA.OBJECTID_1 = GEO_QUADRAT.COD_PARCELA)
                        INNER JOIN TAB_VISITA_EVAL_VEG_QUAD ON GEO_QUADRAT.OBJECTID = TAB_VISITA_EVAL_VEG_QUAD.COD_QUADRAT) ON GEO_ZONA.OBJECTID = GEO_PARCELA.COD_ZONA) ON DICC_FECHA_MUESTREOS_VEGE_OVEJA.ID_FECHA_MUESTREOS_VEG = TAB_VISITA_EVAL_VEG_QUAD.COD_FECHA_MUESTREO
WHERE (((DICC_FECHA_MUESTREOS_VEGE_OVEJA.FECHA_MUESTREOS)<>#10/9/2019#));
```

El resultado lo hemos guardado en el archivo [`MANTILLO_QUADRAT.xlsx`](data/raw/MANTILLO_QUADRAT.xlsx) que está en la ruta `data/raw/MANTILLO_QUADRAT.xlsx` 

- ***Tasa de Recubrimiento Total Quadrat***: `CONSULTAS_RECUBRIMIENTO_TOTAL/REC_TOTAL_QUADRAT`
```sql
SELECT GEO_ZONA.Nombre_zona AS ZONA,
       GEO_PARCELA.NOMBRE AS PARCELA,
       GEO_QUADRAT.NOMBRE AS QUADRAT,
       GEO_QUADRAT.RANGO_INFOCA,
       DICC_FECHA_MUESTREOS_VEGE_OVEJA.FECHA_MUESTREOS,
       TAB_VISITA_EVAL_VEG_QUAD.COB_TOTAL,
       GEO_QUADRAT.FACTOR_CORREC_INFOCA
FROM GEO_ZONA
INNER JOIN ((GEO_PARCELA
             INNER JOIN GEO_QUADRAT ON GEO_PARCELA.OBJECTID_1 = GEO_QUADRAT.COD_PARCELA)
            INNER JOIN (DICC_FECHA_MUESTREOS_VEGE_OVEJA
                        INNER JOIN TAB_VISITA_EVAL_VEG_QUAD ON DICC_FECHA_MUESTREOS_VEGE_OVEJA.ID_FECHA_MUESTREOS_VEG = TAB_VISITA_EVAL_VEG_QUAD.COD_FECHA_MUESTREO) ON GEO_QUADRAT.OBJECTID = TAB_VISITA_EVAL_VEG_QUAD.COD_QUADRAT) ON GEO_ZONA.OBJECTID = GEO_PARCELA.COD_ZONA
WHERE (((DICC_FECHA_MUESTREOS_VEGE_OVEJA.FECHA_MUESTREOS)<>#10/9/2019#));
```

El resultado lo hemos guardado en el archivo [`REC_TOTAL_QUADRAT.xlsx`](data/raw/REC_TOTAL_QUADRAT.xlsx) que está en la ruta `data/raw/REC_TOTAL_QUADRAT.xlsx` 

- ***Tasa de Recubrimiento Vegetal Quadrat***: `CONSULTAS_RECUBRIMIENTO_VEGETAL/REC_VEG_QUADRAT`
```sql
SELECT GEO_ZONA.Nombre_zona AS ZONA,
       GEO_PARCELA.NOMBRE AS PARCELA,
       GEO_QUADRAT.NOMBRE AS QUADRAT,
       GEO_QUADRAT.RANGO_INFOCA,
       GEO_QUADRAT.FACTOR_CORREC_INFOCA,
       DICC_FECHA_MUESTREOS_VEGE_OVEJA.FECHA_MUESTREOS,
       Sum(EVAL_VEG_QUADRAT_SP.COBERTURA) AS REC_VEG,
       EVAL_VEG_QUADRAT_SP.MUERTA
FROM DICC_FECHA_MUESTREOS_VEGE_OVEJA
INNER JOIN ((GEO_ZONA
             INNER JOIN ((GEO_PARCELA
                          INNER JOIN GEO_QUADRAT ON GEO_PARCELA.OBJECTID_1 = GEO_QUADRAT.COD_PARCELA)
                         INNER JOIN TAB_VISITA_EVAL_VEG_QUAD ON GEO_QUADRAT.OBJECTID = TAB_VISITA_EVAL_VEG_QUAD.COD_QUADRAT) ON GEO_ZONA.OBJECTID = GEO_PARCELA.COD_ZONA)
            INNER JOIN EVAL_VEG_QUADRAT_SP ON TAB_VISITA_EVAL_VEG_QUAD.ID_VISITA_QUADRAT = EVAL_VEG_QUADRAT_SP.Cod_visita_quadrat) ON DICC_FECHA_MUESTREOS_VEGE_OVEJA.ID_FECHA_MUESTREOS_VEG = TAB_VISITA_EVAL_VEG_QUAD.COD_FECHA_MUESTREO
GROUP BY GEO_ZONA.Nombre_zona,
         GEO_PARCELA.NOMBRE,
         GEO_QUADRAT.NOMBRE,
         GEO_QUADRAT.RANGO_INFOCA,
         GEO_QUADRAT.FACTOR_CORREC_INFOCA,
         DICC_FECHA_MUESTREOS_VEGE_OVEJA.FECHA_MUESTREOS,
         EVAL_VEG_QUADRAT_SP.MUERTA
HAVING (((DICC_FECHA_MUESTREOS_VEGE_OVEJA.FECHA_MUESTREOS)<>#10/9/2019#)
        AND ((EVAL_VEG_QUADRAT_SP.MUERTA)=FALSE));
```

El resultado lo hemos guardado en el archivo [`REC_VEG_QUADRAT.xlsx`](data/raw/REC_VEG_QUADRAT.xlsx) que está en la ruta `data/raw/REC_VEG_QUADRAT.xlsx` 

- ***Riqueza Quadrat***: `CONSULTAS_RIQUEZA/RIQUEZA_QUADRAT`
```sql
SELECT GEO_ZONA.Nombre_zona,
       GEO_PARCELA.NOMBRE,
       GEO_QUADRAT.NOMBRE,
       GEO_QUADRAT.RANGO_INFOCA,
       GEO_QUADRAT.FACTOR_CORREC_INFOCA,
       DICC_FECHA_MUESTREOS_VEGE_OVEJA.FECHA_MUESTREOS,
       Count(GEO_QUADRAT.NOMBRE) AS RIQUEZA,
       [RIQUEZA]*[FACTOR_CORREC_INFOCA] AS RIQUEZA_COR
FROM DICC_FECHA_MUESTREOS_VEGE_OVEJA
INNER JOIN ((GEO_ZONA
             INNER JOIN ((GEO_PARCELA
                          INNER JOIN GEO_QUADRAT ON GEO_PARCELA.OBJECTID_1 = GEO_QUADRAT.COD_PARCELA)
                         INNER JOIN TAB_VISITA_EVAL_VEG_QUAD ON GEO_QUADRAT.OBJECTID = TAB_VISITA_EVAL_VEG_QUAD.COD_QUADRAT) ON GEO_ZONA.OBJECTID = GEO_PARCELA.COD_ZONA)
            INNER JOIN (DICC_ESPECIES
                        INNER JOIN EVAL_VEG_QUADRAT_SP ON DICC_ESPECIES.ID_ESPECIE = EVAL_VEG_QUADRAT_SP.COD_ESPECIE) ON TAB_VISITA_EVAL_VEG_QUAD.ID_VISITA_QUADRAT = EVAL_VEG_QUADRAT_SP.Cod_visita_quadrat) ON DICC_FECHA_MUESTREOS_VEGE_OVEJA.ID_FECHA_MUESTREOS_VEG = TAB_VISITA_EVAL_VEG_QUAD.COD_FECHA_MUESTREO
GROUP BY GEO_ZONA.Nombre_zona,
         GEO_PARCELA.NOMBRE,
         GEO_QUADRAT.NOMBRE,
         GEO_QUADRAT.RANGO_INFOCA,
         GEO_QUADRAT.FACTOR_CORREC_INFOCA,
         DICC_FECHA_MUESTREOS_VEGE_OVEJA.FECHA_MUESTREOS;
```

El resultado lo hemos guardado en el archivo [`RIQUEZA_QUADRAT.xlsx`](data/raw/RIQUEZA_QUADRAT.xlsx) que está en la ruta `data/raw/RIQUEZA_QUADRAT.xlsx` 

- ***Severidad Quemas Quadrat***: `CONSULTAS_SEVERIDAD_QUEMA/SEV_QUEMA_QUAD_TOT`
```sql
SELECT GEO_ZONA.Nombre_zona AS ZONA,
       GEO_PARCELA.NOMBRE AS PARCELA,
       GEO_QUADRAT.NOMBRE AS QUADRAT,
       DICC_FECHA_MUESTREOS_VEGE_OVEJA.FECHA_MUESTREOS,
       GEO_QUADRAT.RANGO_INFOCA,
       GEO_QUADRAT.FACTOR_CORREC_INFOCA,
       TAB_VISITA_EVAL_QUEMA.PORC_SOFLAMADO,
       TAB_VISITA_EVAL_QUEMA.PORC_QUEMADO,
       DICC_RANGO_QUEMA.RANGO AS RANGO_QUEMA
FROM DICC_FECHA_MUESTREOS_VEGE_OVEJA
INNER JOIN (GEO_ZONA
            INNER JOIN ((GEO_PARCELA
                         INNER JOIN GEO_QUADRAT ON GEO_PARCELA.OBJECTID_1 = GEO_QUADRAT.COD_PARCELA)
                        INNER JOIN (DICC_RANGO_QUEMA
                                    INNER JOIN TAB_VISITA_EVAL_QUEMA ON DICC_RANGO_QUEMA.ID_RANGO_QUEMA = TAB_VISITA_EVAL_QUEMA.COD_RANGO_QUEMA) ON GEO_QUADRAT.OBJECTID = TAB_VISITA_EVAL_QUEMA.COD_QUADRAT) ON GEO_ZONA.OBJECTID = GEO_PARCELA.COD_ZONA) ON DICC_FECHA_MUESTREOS_VEGE_OVEJA.ID_FECHA_MUESTREOS_VEG = TAB_VISITA_EVAL_QUEMA.COD_FECHA_MUESTREO;
```

El resultado lo hemos guardado en el archivo [`SEV_QUEMA_QUAD_TOT.xlsx`](data/raw/SEV_QUEMA_QUAD_TOT.xlsx) que está en la ruta `data/raw/SEV_QUEMA_QUAD_TOT.xlsx` 

- ***Tasa de Consumo Quadrat***: `CONSULTAS_TASA_DE_CONSUMO/TASA_CONSUMO_PROMEDIO_QUADRAT`
```sql
SELECT TASA_CONSUMO_SP_QUADRAT.Nombre_zona AS ZONA,
       TASA_CONSUMO_SP_QUADRAT.GEO_PARCELA.NOMBRE AS PARCELA,
       TASA_CONSUMO_SP_QUADRAT.GEO_QUADRAT.NOMBRE AS QUADRAT,
       TASA_CONSUMO_SP_QUADRAT.FACTOR_CORREC_INFOCA,
       TASA_CONSUMO_SP_QUADRAT.FECHA_MUESTREOS,
       Sum([TASA_CONSUMO_SP_QUADRAT]![TASA_CONSUMO]*[TASA_CONSUMO_SP_QUADRAT]![COBERTURA]/[REC_VEG_QUADRAT]![REC_VEG]) AS TASA_CONSUMO
FROM TASA_CONSUMO_SP_QUADRAT
INNER JOIN REC_VEG_QUADRAT ON (TASA_CONSUMO_SP_QUADRAT.FECHA_MUESTREOS = REC_VEG_QUADRAT.FECHA_MUESTREOS)
AND (TASA_CONSUMO_SP_QUADRAT.GEO_QUADRAT.NOMBRE = REC_VEG_QUADRAT.QUADRAT)
GROUP BY TASA_CONSUMO_SP_QUADRAT.Nombre_zona,
         TASA_CONSUMO_SP_QUADRAT.GEO_PARCELA.NOMBRE,
         TASA_CONSUMO_SP_QUADRAT.GEO_QUADRAT.NOMBRE,
         TASA_CONSUMO_SP_QUADRAT.FACTOR_CORREC_INFOCA,
         TASA_CONSUMO_SP_QUADRAT.FECHA_MUESTREOS;
```

El resultado lo hemos guardado en el archivo [`TASA_CONSUMO_PROMEDIO_QUADRAT.xlsx`](data/raw/TASA_CONSUMO_PROMEDIO_QUADRAT.xlsx) que está en la ruta `data/raw/TASA_CONSUMO_PROMEDIO_QUADRAT.xlsx` 

## Estandarización a DwC (ExtendMeasurementOrFact, emof)

```{r pkgs}
library(tidyverse) # Easily Install and Load the 'Tidyverse'
library(here) # A Simpler Way to Find Your Files
library(janitor) # Simple Tools for Examining and Cleaning Dirty Data
```

```{r}
dicc_variables <- read.csv(here::here("data/raw/dic_var.csv"), sep = ";", 
                           encoding = 'UTF-8') |> 
  rename(measurementType = name_var,
         measurementUnit = units,
         measurementMethod = methods,
         measurementRemarks = url_controlled)
      
```

```{r}
files <- list.files(path = here::here("data/raw/quadrats/"),
                    pattern = "*.xlsx", 
                    full.names = FALSE)
```

Genera una función para formatear todos los excels y dejarlos con un formato parecido a DwC emof  

```{r}
files |> 
  purrr::map(function(filename){
    aux <- readxl::read_excel(here::here("data/raw/quadrats/", basename(filename))) |> 
      janitor::clean_names() |> 
      rename_with(
        ~ case_when(
          . == "fecha" ~ "fecha_muestreos",
          . == "nombre_zona" ~ "zona",
          . == "geo_quadrat_nombre" ~ "quadrat",
          . == "geo_parcela_nombre" ~ "parcela",
          TRUE ~ .))
    
    aux_event <- aux |> 
      dplyr::select(-contains("correc"), 
                    -contains("cor"),
                    -contains("muerta"),
                    -contains("rango_infoca")) |> 
      mutate(
        treatment_name = case_when(
          zona == "Quemado con pastoreo" ~ "QOP",
          zona == "Quemado sin pastoreo" ~ "QONP",
          zona == "Quemado primavera" ~ "QPP")) |> 
      mutate(date = gsub("-","",fecha_muestreos)) |> 
      unite("eventID", c(quadrat, date), remove = FALSE) |> 
      rename(measurementDeterminedDate = date) |> 
      dplyr::select(-zona, -parcela, -fecha_muestreos) |> 
      pivot_longer(-c(eventID, quadrat, measurementDeterminedDate, treatment_name)) |> 
      dplyr::select(-quadrat, -treatment_name) |> 
      rename(measurementValue = value)
    
    
    assign(x = tolower(str_remove(filename, ".xlsx")),
           value = aux_event, 
           envir = .GlobalEnv)
  })

```


## Genera emof para cada variable 

### Variables relacionadas con la estructura
####  Altura máxima Quadrat 
```{r}
event_altura_max <- 
  altura_max_promedio_quadrat |> 
  mutate(measurementValue = round(measurementValue, 2)) |> 
  mutate(name = case_when(name == "alt_prom" ~ "maxheight")) |> 
  inner_join(dicc_variables,
    by = c("name" = "raw_key")) |>
  unite("measurementID", c(eventID, id), remove = FALSE) |> 
  dplyr::select(-code, -name, -id)
```

#### Altura moda Quadrat 
```{r}
event_altura_moda <- 
  altura_moda_promedio_quadrat |> 
  mutate(measurementValue = round(measurementValue, 2)) |> 
  mutate(name = case_when(name == "altura_promedio" ~ "modeheight")) |> 
  inner_join(dicc_variables,
    by = c("name" = "raw_key")) |>
  unite("measurementID", c(eventID, id), remove = FALSE) |> 
  dplyr::select(-code, -name, -id)
```

#### Fitovolumen Total Quadrat 
```{r}
event_fitovol <- 
  fitovol_total_quadrat |> 
  mutate(name = case_when(name == "fitovol" ~ "fitovolumen")) |> 
  inner_join(dicc_variables,
    by = c("name" = "raw_key")) |>
  unite("measurementID", c(eventID, id), remove = FALSE) |> 
  dplyr::select(-code, -name, -id)
```

### Variables relacionadas con la cobertura 
#### Suelo desnudo Quadrat 
```{r}
event_desnudo <- 
  desnudo_quadrat |> 
  mutate(name = case_when(name == "desnudo" ~ "bare_soil_percent")) |> 
  inner_join(dicc_variables,
    by = c("name" = "raw_key")) |>
  unite("measurementID", c(eventID, id), remove = FALSE) |> 
  dplyr::select(-code, -name, -id)
```

#### Mantillo Quadrat 
```{r}
event_mantillo <- 
  mantillo_quadrat |> 
  mutate(name = case_when(name == "mantillo" ~ "litter_soil_percent")) |> 
  inner_join(dicc_variables,
    by = c("name" = "raw_key")) |>
  unite("measurementID", c(eventID, id), remove = FALSE) |> 
  dplyr::select(-code, -name, -id)
```

#### Rec Total Quadrat 
```{r}
event_rec_total <- 
  rec_total_quadrat |> 
  mutate(name = case_when(name == "cob_total" ~ "tcover_percent")) |> 
  inner_join(dicc_variables,
    by = c("name" = "raw_key")) |>
  unite("measurementID", c(eventID, id), remove = FALSE) |> 
  dplyr::select(-code, -name, -id)
```

#### Rec Veg Quadrat 
```{r}
event_rec_veg <- 
  rec_veg_quadrat |> 
  mutate(name = case_when(name == "rec_veg" ~ "vcover_percent")) |> 
  inner_join(dicc_variables,
    by = c("name" = "raw_key")) |>
  unite("measurementID", c(eventID, id), remove = FALSE) |> 
  dplyr::select(-code, -name, -id)
```

### Variables relacionadas con la biodiversidad  
#### Diversidad Quadrat 
```{r}
event_diversidad <- 
  diversidad_quadrat |> 
  mutate(measurementValue = round(abs(measurementValue),3)) |> 
  mutate(name = case_when(name == "i_shannon" ~ "diversity")) |> 
  inner_join(dicc_variables,
    by = c("name" = "raw_key")) |>
  unite("measurementID", c(eventID, id), remove = FALSE) |> 
  dplyr::select(-code, -name, -id)
```
#### Riqueza Quadrat 
```{r}
event_riqueza <- 
  riqueza_quadrat |> 
  mutate(name = case_when(name == "riqueza" ~ "richness")) |> 
  inner_join(dicc_variables,
    by = c("name" = "raw_key")) |>
  unite("measurementID", c(eventID, id), remove = FALSE) |> 
  dplyr::select(-code, -name, -id)
```


### Otras variables
#### Severidad de Quema Quadrat 
```{r}
event_severidad <- 
  sev_quema_quad_tot |> 
  mutate(name = 
           case_when(name == "rango_quema" ~ "burning",
                     name == "porc_soflamado" ~ "blowing_level_percent",
                     name == "porc_quemado" ~ "burning_level_percent")) |> 
  inner_join(dicc_variables,
    by = c("name" = "raw_key")) |>
  unite("measurementID", c(eventID, id), remove = FALSE) |> 
  dplyr::select(-code, -name, -id)
```

#### Tasa Consumo Quadrat 
```{r}
event_tasa_consumo <- 
  tasa_consumo_promedio_quadrat |>
  mutate(measurementValue = round(measurementValue, 2)) |> 
  mutate(name = case_when(name == "tasa_consumo" ~ "tc")) |> 
  inner_join(dicc_variables,
    by = c("name" = "raw_key")) |>
  unite("measurementID", c(eventID, id), remove = FALSE) |> 
  dplyr::select(-code, -name, -id)
```

## Genera un dataframe con todos los datos

```{r}
o <- ls(pattern = "event_*") 

emof_quadrats <- bind_rows(mget(o)) |> 
  relocate(measurementType, measurementValue, measurementUnit, .after = eventID)
```


La tabla se exporta en csv en el siguiente enlace [`data/dwc_db/emof_quadrats.csv`](data/dwc_db/emof_quadrats.csv). 

```{r}
# Export table
write_csv(emof_quadrats, 
          here::here("data/dwc_db/emof_quadrats.csv"))
```

Aspecto de la tabla: 

```{r, echo=FALSE}
DT::datatable(emof_quadrats,
              rownames = FALSE,
              filter = 'top',
              options = list(
                pageLength = 20, 
                autoWidth = TRUE
              ))
```


  
