---
title: "Mapeo de datos de suelos (O2P) a estándar DwC"
output: html_document
date: "2023-01-31"
editor_options: 
  chunk_output_type: console
---

```{r setup, include=FALSE}
knitr::opts_chunk$set(echo = TRUE)
```

# Introducción

# Esquema de muestreo 

- copiar del informe de suelo 

# Origen de los datos originales

- Los datos de suelo vienen de la mdb ... versión xxx. 

Hemos ejecutado la siguiente consulta: 

```sql
SELECT 
  column1, column2 
FROM table WHERE column1='value' 
```

El resultado lo hemos guardado en el archivo [`suelos_v2.xlsx`](data_raw/suelos_v2.xlsx) que está en la ruta `data_raw/suelos_v2.xlsx` 

```{r pkgs}
library(tidyverse) # Easily Install and Load the 'Tidyverse'
library(here) # A Simpler Way to Find Your Files
library(janitor) # Simple Tools for Examining and Cleaning Dirty Data
```

```{r}
raw <- readxl::read_excel(here::here("data_raw/suelos_v2.xlsx")) |> 
  janitor::clean_names()
```

- Al importar los datos aplicamos una "limpieza de los nombres de las variables" para que sean mas manejables de forma programática. Usamos para ello la función `janitor::clean_names` (eg. "K %" se convierte en k_percent)

## Diccionario de variables 

Vamos a crear un diccionario de variables (`var_dic`) para generar el MeasurmentOrFact. Crearemos una tabla con  campos para tener un diccionario de variables. Utilizaremos en la medida de lo posible una tipología de campos lo más parecida a las descripciones existentes en las extensiones [*MeasurementOrFact* (MoF)](https://rs.gbif.org/extension/dwc/measurements_or_facts_2022-02-02.xml) o [*ExtendedMeasurementOrFact* (eMoF)](https://rs.gbif.org/extension/obis/extended_measurement_or_fact.xml) de GBIF. La estructura de la tabla es:

- **`id_var`**: identificador. Requerido. Acordamos que los parámetros relacionados con suelo llevarán delante la letra S, mientras que los de vegetación la palabra V. La estructura será `X00` siendo `X`: S (Soil) o V (Vegetation), y `00` hace referencia un número del 0 al 99. 
- **`name`**: nombre de la variable (req.). GBIF recomienda usar un vocabulario controlado. Corresponde con `measurementType`
- `code`: código de la variable. 
- **`units`**: unidades de la variable. Correspondencia con `measurementUnit`
- `methods`: campo para indicar una descripción de los métodos. Correspondencia con `measurementMethod`
- **`raw_key`**: la clave (código de los nombres de las variables en el conjunto de datos original, para poder hacer la transformación). 
- `url_controlled`: url del identificador del término en un vocabulario controlado. Sugiero utilizar este: https://vocabs.lter-europe.net/envthes/en/.  

```{r}
dic_var <- read_csv(here::here("data_raw/dic_var.csv"))
```


## Generación del identificador del evento para las muestras de suelo. 

### Estandarización de campos

- nombre_zona: renombramos la variable a `treatment_name`, y los niveles del factor los renombramos 
  - "Quemado con pastoreo": QOP
  - "Quemado sin pastoreo": QONP
  - "Quemado primavera": QPP
  
```{r}
raw <- raw |> 
  mutate(
    treatment_name = case_when(
      nombre_zona == "Quemado con pastoreo" ~ "QOP",
      nombre_zona == "Quemado sin pastoreo" ~ "QONP",
      nombre_zona == "Quemado primavera" ~ "QPP"))

```

- `geo_parcela_nombre` lo estandarizamos con la estructura `XX_00` siendo `XX`: `P` (Pastoreo), `NP` (No Pastoreo), `PR` (Primavera) y `00` correspoden a unos números. Ojo tenemos que añadir un 0 a algunos números

```{r}
raw <- raw |> 
  separate(col = geo_parcela_nombre, 
           into = c("gpname", "gpnumber"), remove = FALSE) |> 
  mutate(gpnumber = sprintf("%02d",as.numeric(gpnumber))) |> 
  unite(col = "geo_parcela_nombre0", gpname:gpnumber, sep = "")
  
```

- `fecha` lo convierto a formato 'YYYYMMDD` 

```{r}
raw <- raw |> 
  mutate(date = gsub("-","",fecha))
```

- `geo_suelos_nombre`. De esta columna nos interesa obtener la réplica, que nos informaría del rango de vegetación. O también podemos obviarlo en nombre del evento, y añadirlo como una variable. 

```{r}
raw <- raw |> 
  mutate(replica = 
           ifelse(rango != "Intermedia",
                  paste0("R",rango), 
                  str_extract(geo_suelos_nombre, 'E\\d+'))) 
```

### Generar evento

```{r}
raw <- raw |> 
  unite("aux", c(geo_parcela_nombre0,replica), sep = "", remove = FALSE) |>
  unite("eventID", c(aux, date), remove = FALSE)
  
```


- Selecciono variables y transformo Long2wide

```{r}
raw_event <- raw |> 
  dplyr::select(
    eventID, 
    treatment_name, 
    measurementDeterminedDate = fecha, 
    ptotal_percent:p_h_k_cl)
```


```{r}
raw_event_long <- raw_event |> 
  pivot_longer(cols = -c(eventID, treatment_name, measurementDeterminedDate), 
               names_to = "raw_key", values_to = "measurementValue")
```

- Uno con los nombres de las variables

```{r}
raw_event_long <- raw_event_long |> 
  inner_join(dic_var) 
```

- renombrar y añadir nombre de variable: 

```{r}
event_soils <- raw_event_long |> 
  unite("measurementID", c(eventID, id), remove = FALSE) |> 
  dplyr::select(measurementID, 
                eventID, 
                measurementType = name, 
                measurementValue,
                measurementUnit = units, 
                measurementMethod = methods, 
                measurementDeterminedDate,
                measurementRemarks = url_controlled) |> 
  filter(!is.na(measurementValue))

```






